ACORDAO-COMPLETO-2352105

ACÓRDÃO DE RELAÇÃO

ACÓRDÃO DE RELAÇÃO 2519/2019 ATA 11/2019 - SEGUNDA CÂMARA

Acórdão 2519/2019-TCU-Segunda Câmara
	Considerando o expediente apresentado pela empresa MCM Comércio de Automóveis Ltda.  - CNPJ 09.370.550/0001-77, por intermédio de seu representante legal, contendo solicitação de parcelamento de parte do débito imputado e da multa aplicada à mesma pelo Acórdão 1439/2017-TCU-Segunda Câmara;
	Considerando que foi solicitado o parcelamento da multa e de apenas 50% (cinquenta por cento) do débito, ou seja R$ 69.402,00, por ser solidária com o Sr. Juscelino Cardoso da Mota, a quem competiria, segundo o solicitante, assumir o pagamento do restante do débito, a ser pago em 72 (setenta e duas) parcelas, sem incidência de juros de mora;
	Considerando que o Regimento Interno/TCU, no seu art. 217, reproduziu o art. 26 da Lei Orgânica/TCU e delimitou em 36 (trinta e seis) o número máximo de parcelas a serem autorizadas para recolhimento da dívida;
	Considerando que a Súmula 227 deste Egrégio Tribunal de Contas da União dispõe que o recolhimento parcial do débito por um dos devedores solidários não o exonera da responsabilidade pela quantia restante, vez que a solidariedade imputada impede seja dada quitação, a qualquer dos responsáveis solidários, enquanto o débito não for recolhido em sua totalidade;
	Os Ministros do Tribunal de Contas da União, reunidos em Sessão de 2ª Câmara, ACORDAM, por unanimidade, com fundamento no art. 26 da Lei 8.443/1992 e nos arts. 217 e 143, § 3º, do Regimento Interno do TCU, de acordo com o encaminhamento proposto pela Secretaria do TCU no Estado do Tocantins, o qual foi anuído pelo Ministério Público junto ao TCU, em: não conhecer do pedido de parcelamento de 50% do débito imputado solidariamente à empresa MCM Comércio de Automóveis Ltda. e ao Sr.  Juscelino Cardoso da Mota, por falta de amparo legal e diante da impossibilidade da verificação do quantum devido por cada responsável; não conhecer da solicitação de parcelamento da multa aplicada à empresa em 72 parcelas, sem a incidência de juros, por falta de amparo legal.
	
1. Processo TC-Processo 023.954/2013-2 (TOMADA DE CONTAS ESPECIAL) 
	1.1. Apensos: Processo 016.298/2017-9 (SOLICITAÇÃO) ; Processo 003.515/2012-5 (RELATÓRIO DE AUDITORIA) 
	1.2. Responsáveis: Juscelino Cardoso da Mota (XXX.370.541-XX) ; MCM Comércio de Automóveis Ltda. (09.370.550/0001-77) .
	1.3. Órgão/Entidade: Secretaria de Segurança Pública do Estado do Tocantins
	1.4. Relator: Ministro Augusto Nardes
	1.5. Representante do Ministério Público: Procuradora-Geral Cristina Machado da Costa e Silva.
	1.6. Unidade Técnica: Secretaria do TCU no Estado de Tocantins (Sec-TO) .
	1.7. Representação legal: Maria Aparecida da Silva Ferraz (4665/OAB-TO) e outros, representando Juscelino Cardoso da Mota; Alexandre Fantoni de Moraes (5160A/OAB-TO) , representando MCM Comércio de Automóveis Ltda. 
	1.8. Determinações/Recomendações/Orientações: não há.

Segunda Câmara

Juscelino Cardoso da Mota (XXX.370.541-XX); MCM Comércio de Automóveis Ltda. (09.370.550/0001-77).

ACORDAO-COMPLETO-2419857

Acórdão de Relação 7837/2020 - Segunda Câmara

Acórdão de Relação

AUGUSTO NARDES

Maria Aparecida da Silva Ferraz (4665/OAB-TO) e outros, representando Juscelino Cardoso da Mota; Alexandre Fantoni de Moraes (5160A/OAB-TO), representando MCM Comércio de Automóveis Ltda.

Procuradora-Geral Cristina Machado da Costa e Silva.

TOMADA DE CONTAS ESPECIAL (TCE)

Secretaria do TCU no Estado de Tocantins (Sec-TO).